---
title: "R_basic3"
author: "York Lin"
date: "2019年08月08日"
output: html_document
editor_options: 
  chunk_output_type: console
---
#P63
###繪製基本圖形
- plot	繪製基本圖(畫布)

###增添額外資訊
- lines	把資料點用線連接
- points	繪製新的資料點
- text	補充文字說明在圖上
- title	補充主旨
- mtext	在圖外顯示大主旨
- axis	增加軸的labels

###plot type
```{r}
x <- 1:6
y <- x
par(mfrow=c(2,4))
#常用的參數
types <- c('p','l', 'o', 'b', 'c', 's', 'h', 'n')
for(t in types){
  #print(t)
  title <- paste('type:', t)
  plot(x,y, type = t, main = title)
}

```

### plot example P67
```{r}
data(iris)
str(iris)
plot(iris$Petal.Length,iris$Petal.Width,type='n')#輸入資料和圖類型，n是空白內容
points(iris$Petal.Length,iris$Petal.Width,col=iris$Species)#輸入資料並修改資料的顏色
abline(h=0.9,col='grey',lty = 2)
abline(v=2.5,col='grey',lty = 2)#畫線
#legend(4.5,1,pch=1,legend = levels(iris$Species),col=1:3)
legend('bottomright',pch=1,legend = levels(iris$Species),col=1:3)
legend('bottomright',pch=1,legend = levels(iris$Species),col=1:3)
#text(iris$Petal.Length+0.1,iris$Petal.Width+0.05,1:nrow(iris),cex=0.5)
text(iris$Petal.Length+0.1,iris$Petal.Width+0.05,paste('(',iris$Petal.Length,', ',iris$Petal.Width,')'),cex=0.5)

text(2,2,'aaaaa',cex=2)

title("iris")
```

### package:ggplot2
##### documentation
- http://docs.ggplot2.org/current/

##### cheat sheet
- https://www.rstudio.com/wp-content/uploads/2015/03/ggplot2-cheatsheet.pdf

##### why ggplot2?
- fancy by default, good for demo and report 
- consistent across all kinds of plot in syntax and behavior
- strong support community(the mostly download package on CRAN)
```{R}
#basic syntax
#ggplot(data,aes(x,y,group,...))+geom_object(...)

#install.packages('ggplot2')

library('ggplot2')
setwd('E:/R/riii')

load('./Statistics/cdc.Rdata')
cdc$exerany = as.factor(cdc$exerany)
cdc$hlthplan = as.factor(cdc$hlthplan)
cdc$smoke100 = as.factor(cdc$smoke100)

g <- ggplot(cdc,aes(x=height,y=weight))
g+geom_point()

g <- ggplot(cdc,aes(x=height,y=weight,col=gender))
g+geom_point()

g <- ggplot(cdc,aes(x=height,y=weight))
g+geom_point(aes(col=gender))

g <- ggplot(cdc,aes(x=genhlth))
g+geom_bar()
g+geom_bar() + ylab('次數') + ggtitle('健康狀況長條圖')
#fill => 填滿顏色; color => 邊線顏色
g+geom_bar(fill='snow',color='black')

g+geom_bar(aes(fill=gender))+ylab("次數")+ggtitle("健康狀況長條圖")
```

### ggplot2(續)
```{R}
## theme
g+geom_bar(aes(col=gender))+ylab("次數")+ggtitle("健康狀況長條圖") + theme(text=element_text(size=16,  family="Songti SC"))

#stat function
?geom_bar
g <- ggplot(cdc,aes(x=genhlth))
g+geom_bar()
g+stat_count()

##position
g = ggplot(cdc,aes(x=gender))
g+geom_bar(aes(fill=genhlth),position='stack')
g+geom_bar(aes(fill=genhlth),position='dodge')
g+geom_bar(aes(fill=genhlth),position='fill')
g+geom_bar(aes(fill=genhlth),position='identity')
#P73

## geom_area example面積圖
g = ggplot(data=cdc,aes(x=weight))
g+geom_area(aes(y=..density..,fill=gender), stat = "bin")#..density.. 密度值
g+geom_area(aes(y=..density..,fill=gender), stat = "bin",position='stack')
g+geom_area(aes(y=..density..,fill=gender), stat = "bin",position='identity')
g+geom_area(aes(y=..density..,fill=gender), stat = "bin",position='identity',alpha=0.4)
g+geom_area(aes(y=..density..,fill=gender), stat = "bin",position='identity',alpha=0.5)
```

```{R}
#facet分組繪圖
g <- ggplot(cdc,aes(x=weight))
g+ geom_histogram()+facet_wrap(~genhlth)
#~用於分組繪圖，~左邊是體重，右邊是分組繪圖的資料
g+ geom_histogram()+facet_grid(~genhlth)
g+ geom_histogram()+facet_grid(gender~genhlth)
#~128已有帶入資料，~前面可帶入其他資料

#coordinatey坐標軸用法
g <- ggplot(cdc,aes(x=genhlth))
g+geom_bar()+coord_flip()
#男丁葛爾玫瑰圖
g+geom_bar()+coord_polar(theta = 'x')
#選擇X作為轉換角度

#玉環圖
g+geom_bar()+coord_polar(theta = 'y')
#選擇Y作為轉換角度
g+geom_bar(aes(fill=gender))+coord_polar(theta = 'y')

#pie chart
ggplot(cdc,aes(x=1)) + geom_bar(aes(fill=genhlth)) + coord_polar(theta = 'y')
```

```{R}
#table算每個類別次數，as.data.frame轉成data.frame
#在產生table時，可以加上DNN的參數修改head名稱，dnn=c('head1','head2',....)
precounted = as.data.frame(table(cdc$genhlth,dnn = c('genhlth')))
precounted
#因為已經做好資料，所以y軸帶入freq的資料
#geom_bar預設是count，要改成(stat='identity')
#(stat='identity')用你給我的數值去畫圖的意思
g2 = ggplot(precounted,aes(x=genhlth,y=Freq))+ geom_bar(stat='identity')

#save
#第一個是寫出去的位置
ggsave(filename = './g2.jpg',plot=g2)
```

## Esquisse
```{R}
install.packages('esquisse')
library('esquisse')
esquisse::esquisser()
```

getwd()
load('./Statistics/appledaily.RData')
str(appledaily)

appledaily$dt = as.POSIXct(appledaily$dt,format='%Y年%m月%d日%H:%M')

```{R}
setwd('~/lecture/riii')
load('./Statistics/appledaily.RData')
str(appledaily)
as.POSIXct(appledaily[1,'dt'],format='%Y年%m月%d日%H:%M')
#比較as.POSIX() 和 as.Date()
unclass(as.POSIXct(appledaily$dt,format = '%Y年%m月%d日%H:%M'))
unclass(as.Date(appledaily$dt,format = '%Y年%m月%d日%H:%M'))
#比較as.POSIXct() 和 as.POSIXlt()
t1 = as.POSIXct(appledaily$dt,format = '%Y年%m月%d日%H:%M')
class(t1)
head(unclass(t1))
t2 = as.POSIXlt(appledaily$dt,format = '%Y年%m月%d日%H:%M')
class(t2)
unclass(t2)
strptime(appledaily$dt,'%Y年%m月%d日%H:%M')
appledaily$dt = as.POSIXct(appledaily$dt,format = '%Y年%m月%d日%H:%M')
str(appledaily)
```

### lubridate package

#install.packages('lubridate')
library(lubridate)
# Extracting information
now_date = now()

year(now_date)

month(now_date,label=T)
day(now_date)
hour(now_date)
minute(now_date)
second(now_date)
wday(now_date,label=T)
# Parsing dates and times
ymd(20190129)
mdy(01292019)
dmy(29012019)
ymd('2019/01/29')
ymd('2019.01.29')
ymd('2019.01.29')
ymd_hm('2019/1/29 14:40',tz='Asia/Taipei')
with_tz(ymd_hm('2019/1/29 14:40',tz='Asia/Taipei'),tzone='America/Los_Angeles')
appledaily$dt = ymd_hm(appledaily$dt)




### 擷取點擊數中數值部分
"." => 0~多個
\d.
"+" => 1~多個
\d+
"?" => 0 or 1
\d?

- https://r4ds.had.co.nz/strings.html
```{R}
#方法一：利用sub函數取代
tmp = sub("人氣\\(","",appledaily$clicked[1])
tmp2 = sub("\\)","",tmp)
click = as.numeric(tmp2)
clicked = sub('\\)','',sub('人氣\\(','',appledaily$clicked))
clicked = as.integer(clicked)
head(clicked)
#方法二：使用stringr套件的str_match()
library(stringr)
?str_match
clicked = as.integer(str_match(appledaily$clicked,"人氣\\((\\d+)\\)")[,2])
appledaily$clicked = clicked
head(clicked)


appledaily[1,'clicked']
tmp=sub("\\)","",appledaily[1,'clicked'])
tmp
tmp=sub("人氣\\(","",tmp)
tmp
as.integer(tmp)
library(stringr)
str_match(appledaily[1,'clicked'],"人氣\\((\\d+)\\)")
str_match(appledaily$clicked,"人氣\\((\\d+)\\)")[,2]
#取第二欄位
as.integer(str_match(appledaily$clicked,"人氣\\((\\d+)\\)")[,2])
#轉成數字
clicked=as.integer(str_match(appledaily$clicked,"人氣\\((\\d+)\\)")[,2])
appledaily$clicked = clicked
head(clicked)
```

### 其他常見字串處理函式
```{R}
#利用gsub函數取代
#sub()取代找到的第一個目標
#grep()取代全部的目標
#grep()  ==> return index
s = "aaa bbb ccc aaa bbb aaa"
gsub("aaa","",s)


#找到包含a的位置後，回傳index
test_str = c('abcd','bcd','cde')
grep('a',test_str)
#找到index是1後以test_str[1]回傳
test_str[grep('a',test_str)]
#找到含有中國的字串回傳資料
#將grep('中國',appledaily$title[1:5])當作條件
appledaily[grep('中國',appledaily$title[1:5]),]

#grepl() ==> return boolean 
#和grep差在回傳資料不一樣，回傳布林值
#檢查字串
grepl('a',test_str)
test_str[grepl('a',test_str)]

#strsplit() ==> 字串分割
#切完後變成list包向量
splited = strsplit(c('abc-def','ddd-ggg'),'-')
splited
strsplit(c('abc-def','ddd-ggg'),'-')[[1]]
strsplit(c('abc-def','ddd-ggg'),'-')[[2]]
class(splited)

### 取出list裡面部分元素
sapply(splited,function(e){e[1]})
unlist(splited)[seq(from=1,to=4,by=2)]
#substring() ==> 取得部份字串
test_s = 'abcdef'
nchar(test_s)
#從第二個抓到第五個
#nchar()取得字串長度
#length()取得向量長度
#nrow ncol取得長度
substring(test_s,2,nchar('abcdef')-1)
```

### 儲存data檔案
```{R}
applenews=appledaily
save(applenews,'./Statistics/applenews.DRata')

```

```{R}
#appledaily$category[appledaily$category == '國際","LA","SF","NY","US'] = "國際"
#appledaily$category[appledaily$category == '國際","SF","US'] = "國際"
```

### 儲存處理過的檔案
```{R}
#applenews = appledaily
#save(applenews,'./Statistics/applenews.RData')
```

### 遺失值處理(missing value)
```{R}
applenews = appledaily
#產生1到applenews總數的數字，且隨機取30個
idx= sample(1:nrow(applenews),size=30)
#將clicked欄位上，隨機30筆資料設定為NA
applenews[idx,'clicked'] = NA
#找尋遺失值
is.na(applenews)
#藉由計算是否為NA的總數，來確認設定為NA的數量與當初設定相同
sum(is.na(applenews$clicked))

sapply(names(applenews),function(e){ sum(is.na(applenews[,e])) >0 })
#將取得的NA T F反轉，取得該欄位的資料
cleaned_data = applenews[!is.na(applenews$clicked),]
#移除missing value
complete.cases(applenews)
cleaned_data = applenews[complete.cases(applenews),]
str(cleaned_data)
#以全體平均填補
applenews = appledaily
applenews[idx,'clicked'] = NA
#計算平均數
mean_clicked = as.integer(mean(applenews$clicked,na.rm=T))
#篩選出遺失值並塞入平均數
applenews$clicked[is.na(applenews$clicked)] = mean_clicked
#確認是否還有遺失值
sum(is.na(applenews$clicked))
```

### 遺失值處理(missing value)(續)
```{R}
#以類別平均填補
applenews = appledaily
applenews[idx,'clicked'] = NA
#
cat_means = tapply(applenews$clicked,applenews$category,function(e){round(mean(e,na.rm=T))})
cat_means = tapply(applenews$clicked,applenews$category,function(e){as.integer(mean(e,na.rm=T))})
cat_means
for(i in names(cat_means)){
  applenews[applenews$category == i & is.na(applenews$clicked),'clicked'] = cat_means[i]
}
sum(is.na(applenews$clicked))
```


### mice
```{R}
install.packages('mice')
library(mice)
data(iris)

na_list=sample(1:nrow(iris),15)
iris[na_list,'Sepal.Length']=NA
#m是指要重新取樣做幾次，method選擇要使用的的演算法
#method有顯示怎樣的資料適合怎樣的演算法
#numeric連續型適用，binary適合布林型
mice.data <-mice(data=iris,m=3,method="cart")
#complete取得預測結果，代1是取第一組結果
complete(mice.data,1)

#結果差異不大，決定點在於取得的訓練資料
#從取得的dataframe，查看原本遺失值的位置資料
complete(mice.data,1)[na_list,'Sepal.Length']
complete(mice.data,2)[na_list,'Sepal.Length']
complete(mice.data,3)[na_list,'Sepal.Length']

#相減後越小越好越穩定
diff1 = complete(mice.data,1)[na_list,'Sepal.Length']-complete(mice.data,2)[na_list,'Sepal.Length']

diff2 = complete(mice.data,1)[na_list,'Sepal.Length']-complete(mice.data,3)[na_list,'Sepal.Length']
  
diff3 = complete(mice.data,2)[na_list,'Sepal.Length']-complete(mice.data,3)[na_list,'Sepal.Length']

mean(c(diff1,diff2,diff3))
var(c(diff1,diff2,diff3))

complete(mice.data,1)
```
### package dplyr
- 類SQL語法,select,filter,arrange,mutate...
- Chaining %>%, debug方便

##### cheat sheet
- https://www.rstudio.com/wp-content/uploads/2015/02/data-wrangling-cheatsheet.pdf

```{R}
setwd('~/lecture/riii')
load('Statistics/applenews.RData')
str(applenews)
applenews = applenews[,-1]
#install.packages('dplyr')
library(dplyr)
#原先R 提供的過濾功能
applenews[applenews$category == "娛樂",]
#dplyr 的過濾功能
filter(applenews, category == "娛樂")
#and/or 
head(filter(applenews, category == "娛樂" & clicked > 10000))
head(filter(applenews,category == '娛樂' , clicked > 10000))
head(filter(applenews, category == "娛樂" | clicked > 10000))
#篩選多個類別
applenews[applenews$category %in% c("娛樂","社會"),]
head(filter(applenews, category %in% c("娛樂", "社會")))
#原先R的欄位選取
head(applenews[, c("category","clicked")])
#dplyr 的欄位選取
#選擇列舉出的欄位
head(select(applenews,category,clicked))
#選擇從category~clicked欄位
head(select(applenews,title:dt,category:clicked))
#選擇欄位名稱含有click字串的欄位
head(select(applenews,contains('click')))
##iris - selected helpers
head(select(iris,starts_with("Sepal")))
head(select(iris,ends_with("Length")))
?matches
#想同時filter 和 select
head(filter(select(applenews,category:clicked),category == '娛樂'))
#使用Chaining
select(applenews,category:clicked) %>%
  filter(category == '娛樂') %>%
  head()
applenews %>% 
  select(category:clicked) %>%
  filter(category == '娛樂') %>%
  head()
```

